臺灣臺中地方法院民事簡易判決
111年度豐簡字第375號
原      告  富邦產物保險股份有限公司

法定代理人  賴榮崇  
訴訟代理人  何正偉    （兼送達代收人）

被      告  林義國  
上列當事人間請求侵權行為損害賠償(交通)事件，本院於民國11
1年6月14日言詞辯論終結，判決如下：
    主      文
被告應給付原告新臺幣65,484元，及自民國111年4月26日至清償
日止，按年息百分之5計算之利息。
訴訟費用由被告負擔。
本判決得假執行。
    事實及理由
壹、程序事項：被告經合法通知，未於言詞辯論期日到場，核無
    民事訴訟法第386條各款所列情形，應依原告之聲請，由其
    一造辯論而為判決。
貳、實體事項：
一、原告主張：被告於民國109年3月23日19時35分許，駕駛車牌
    號碼000-0000號自用大貨車，行經臺中市○○區○○街00號前時
    ，因駕駛疏忽，不慎碰撞由原告所承保、訴外人劉玉英所有
    ，並由訴外人吳聲閔駕駛之AHZ-7139號自用小客車（下稱系
    爭車輛），造成系爭車輛受損（下稱系爭事故），經送修後
    支出修理費用新臺幣（下同）190,730元，業經原告依保險
    契約賠付，爰依保險法第53條及侵權行為之法律關係，請求
    被告賠償原告系爭車輛修理費用65,484元（已扣除系爭車輛
    零件折舊）等語，並聲明：被告應給付原告65,484元，及自
    起訴狀繕本送達翌日起至清償日止，按年息百分之5計算之
    利息。
二、被告未於言詞辯論期日到場，亦未提出書狀作何聲明或陳述
    。
三、本院得心證之理由：
  ㈠按當事人對於他造主張之事實，於言詞辯論時不爭執者，視
    同自認；當事人對於他造主張之事實，已於相當時期受合法
    之通知，而於言詞辯論期日不到場，亦未提出準備書狀爭執
    者，準用第一項之規定，民事訴訟法第280條第1項、第3項
    分別定有明文。原告主張被告於上揭時、地駕駛自用大貨車
    ，因駕駛疏忽，不慎碰撞系爭車輛，致系爭車輛受損，經送
    修後支出修理費用190,730元，原告並已賠付完畢之事實，
    業據原告提出臺中市政府警察局道路交通事故當事人登記聯
    單、道路交通事故現場圖、系爭車輛行車執照、汽(機)車險
    理賠申請書、中部汽車D28太平服務廠估價單、系爭車輛受
    損照片、電子發票證明聯等為證（見本院卷第23至51頁）。
    並經本院向臺中市政府警察局第六分局調取系爭事故相關資
    料（見本院卷第67至87頁），核閱屬實。而被告經本院合法
    通知，未於言詞辯論期日到場，復未提出任何書狀爭執，依
    前揭規定，視同自認，堪信原告之主張為真實。
  ㈡按因故意或過失，不法侵害他人之權利者，負損害賠償責任
    ；汽車、機車或其他非依軌道行駛之動力車輛，在使用中加
    損害於他人者，駕駛人應賠償因此所生之損害，但於防止損
    害之發生，已盡相當之注意者，不在此限；不法毀損他人之
    物者，被害人得請求賠償其物因毀損所減少之價額。民法第
    184條第1項前段、第191條之2、第196條分別定有明文。經
    查，本件被告於警詢時自陳伊駕駛KEH-8562號沿龍吉街往龍
    富二十路方向行駛，右車身不慎與對方右車身碰撞等語，佐
    以系爭車輛為靜止狀態乙情，足認被告確實因駕車疏忽不慎
    碰撞系爭車輛，造成系爭車輛受損，此有道路交通事故談話
    紀錄表及初步分析研判表在卷可憑（見本院卷第69至71頁）
    ，被告對於系爭事故之發生，顯有過失，且其過失行為與系
    爭車輛受損之結果，具有相當因果關係甚明。是原告依上開
    規定請求被告負侵權行為損害賠償之責，於法自屬有據。
　㈢而民法第196條所謂因毀損減損之價額，得以修復費用為估定
    之標準，但以必要者為限，例如修理材料以新品換舊品應予
    折舊，最高法院79年度第9次民庭會議決議闡釋甚明。本件
    被告既過失不法毀損系爭車輛，已如上述，是揆諸前開規定
    ，自應負侵權行為損害賠償責任，則原告以修復金額作為賠
    償金額，自屬有據。又系爭車輛之零件修理既係以新零件更
    換被損之舊零件，是依上說明，自應將零件折舊部分予以扣
    除。查系爭車輛送修而支出修理費190,730元，其中零件162
    ,250元、工資28,480元，此有原告提出之估價單及統一發票
    附卷可稽（見本院卷第31至35頁、第51頁）。而依行政院所
    頒「固定資產耐用年數表」及「固定資產折舊率表」之規定
    ，自用小客車之耐用年數為5年，依定率遞減法每年折舊千
    分之369，再參照卷附之系爭車輛行車執照影本，其上載明
    該車係於106年1月出廠（見本院卷第27頁，未載日故以15日
    計算），直至109年3月23日本件事故發生日止，實際使用日
    數約為3年2月又8日，依「營利事業所得稅結算申報查核准
    則」第95條第8項所定「固定資產提列折舊採用定率遞減法
    ，以1年為計算單位，其使用期間未滿1年者，按實際使用之
    月數相當於全年之比例計算之，不滿1月者，以月計」。因
    此，系爭車輛應以使用3年3月期間計算折舊。依此方式核算
    扣除折舊額後，得請求之零件修理費為37,004元（計算式如
    附表），加計工資費用後，則被告應賠償之必要修理費總計
    為65,484元（計算式：37,004＋28,480＝65,484）。是以，本
    件原告請求必要修理費用65,484元，自應准許。
  ㈣末按給付無確定期限者，債務人於債權人得請求給付時，經
    其催告而未為給付，自受催告時起，負遲延責任。其經債權
    人起訴而送達訴狀，或依督促程序送達支付命令，或為其他
    相類之行為者，與催告有同一之效力，民法第229條第2項定
    有明文。又遲延之債務，以支付金錢為標的者，債權人得請
    求依法定利率計算之遲延利息。但約定利率較高者，仍從其
    約定利率。應付利息之債務，其利率未經約定，亦無法律可
    據者，年息為百分之五，民法第233條第1項、第203條亦有
    明文。本件原告行使對被告之損害賠償債權，核屬無確定期
    限之金錢債權給付，既經原告起訴而起訴狀繕本於111年4月
    15日合法寄存送達（於111年4月25日發生效力），有送達證
    書在卷可憑（見本院卷第91頁），被告迄未給付，當應負遲
    延責任。是原告請求自起訴狀繕本送達被告翌日即111年4月
    26日起至清償日止，按年息百分之5計算之法定遲延利息，
    核無不合。
四、綜上所述，原告依侵權行為及保險代位之法律關係，請求被
    告給付65,484元，及自111年4月26日起至清償日止，按年息
    百分之5計算之利息，為有理由，應予准許。
五、本件係適用簡易訴訟程序所為被告敗訴之判決，依同法第38
    9條第1項第3款規定，應由本院依職權宣告假執行。
六、訴訟費用負擔之依據：民事訴訟法第78條。
中　　華　　民　　國　　111 　年　　6 　　月　　30　　日
                  豐原簡易庭    法  官  廖弼妍
如不服本判決，應於送達後20日內，向本院提出上訴狀並表明上
訴理由，如於本判決宣示後送達前提起上訴者，應於判決送達後
20日內補提上訴理由書（須附繕本）。如委任律師提起上訴者，
應一併繳納上訴審裁判費。
以上為正本係照原本作成。
中　　華　　民　　國　　111 　年　　6 　　月　　30　　日
                                書記官  陳貴卿
附表
折舊時間           金額
第1年折舊值        162,250×0.369=59,870
第1年折舊後價值    162,250-59,870=102,380
第2年折舊值        102,380×0.369=37,778
第2年折舊後價值    102,380-37,778=64,602
第3年折舊值        64,602×0.369=23,838
第3年折舊後價值    64,602-23,838=40,764
第4年折舊值        40,764×0.369×(3/12)=3,760
第4年折舊後價值    40,764-3,760=37,004